臺灣彰化地方法院民事裁定　　　　　　100年度家聲字第177號
聲　請　人　蘭小梅
相　對　人　黃鴻明
上列當事人間請求認可大陸地區裁判事件，本院裁定如下：
    主  文
大陸地區福建省福安市人民法院（2008）安民初字第1138號民事
判決應予認可。
聲請程序費用新台幣壹仟元由聲請人負擔。
    理  由
一、按「在大陸地區作成之民事確定裁判、民事仲裁判斷，不違
    背臺灣地區公共秩序或善良風俗者，得聲請法院裁定認可。
    」；惟「以在臺灣地區作成之民事確定裁判、民事仲裁判斷
    ，得聲請大陸地區法院裁定認可為執行名義者，始適用之。
    」，我國臺灣地區與大陸地區人民關係條例第74條第1項、
    第3項定有明文。
二、本件聲請意旨略以：相對人與聲請人原係夫妻，因感情破裂
    ，業經福建省福安市人民法院判決離婚確定（西元2008年安
    民初字第1138號），並於民國（下同）98年2月18日生效確
    定，經財團法人海峽交流基金會驗證屬實，爰依臺灣地區與
    大陸地區人民關係條例第74條第1項規定委託友人辦理聲請
    認可等語，並提出大陸地區福建省福安市人民法院（2008）
    安民初字第1138號民事判決書及判決生效證明書影印本、委
    託書、中華人民共和國福建省福安市公證處（2011）閩安證
    內字第777號、第778號、779號及財團法人海峽交流基金會
    （100）核字第093167號、第093168號、第093165號證明書
    為證。
三、按中華人民共和國最高人民法院於西元1998年即民國87年01
    月15日通過公布，自87年05月26日起施行之法釋字第(1998)
    11號「最高人民法院關於人民法院認可台灣地區有關法院民
    事判決的規定」之司法解釋，其中第2條規定：「台灣地區
    有關法院的民事判決，當事人的住所地、經常居住地或者被
    執行財產所在地在其他省、自治區、直轄巿的，當事人可以
    根據本規定向人民法院申請認可。」，有我國台灣高等法院
    87年07月28日 (87)院仁文速字第10023號函暨檢附中華人民
    共和國最高人民法院法釋字第 (1998)11號「最高人民法院
    關於人民法院認可台灣地區有關法院民事判決的規定」之司
    法解釋可稽，是以在我國作成之民事確定判決，因前開規定
    施行得以聲請中華人民共和國人民法院之認可，故中華人民
    共和國人民法院作成之民事確定裁判、民事仲裁判斷，亦得
    聲請我法院裁定認可。次查，聲請人主張與相對人原為夫妻
    關係，並提出中華人民共和國福建省福安市人民法院（2008
    ）安民初字第1138號民事判決影本，業於西元2009年（即民
    國98年）2月18日生效，有中華人民共和國福建省福安市公
    證處（2008）閩安證內字第777號、第778號證明書證明該影
    本與原件相符，經財團法人海峽交流基金會（100）核字第0
    93167號、第093168號證明在卷可稽，堪認聲請人之主張及
    上開判決書暨法律文書生效證明書影本為真正。又上開判決
    內容以原、被告因婚前欠缺瞭解，草率結婚，婚後共同生活
    時間短暫，未能建立夫妻感情分居數年，夫妻感情確已破裂
    ，而判決原告與被告離婚，以及就兩造間應負擔訴訟費用之
    範圍所為之判斷等項，核與我國民法第1052條第2項：「有
    前項以外之重大事由，難以維持婚姻者，夫妻之一方得請求
    離婚」之精神相符，認事用法亦不違反我國強制或禁止之規
    定，且與臺灣地區之公共秩序或善良風俗並無違背，爰依臺
    灣地區與大陸地區人民關係條例第74條第1項，准許聲請人
    所請，認可該中華人民共和國之民事確定判決。
四、依非訟事件法第21條第1項裁定如主文。
中    華    民    國    100    年    10    月    28    日
                  家事法庭      法  官  王美惠
以上正本係照原本作成。
如對本裁定抗告須於裁定送達後10日內向本院提出抗告狀。
中    華    民    國    100    年    10    月    28    日
                                書記官  林憲男